【裁判字號】    98,交聲,2582
【裁判日期】    981120
【裁判案由】    聲明異議
【裁判全文】
臺灣高雄地方法院交通事件裁定        98年度交聲字第2582號
原處分機關  交通部公路總局高雄區監理所
異  議  人
即受處分人  乙○○
上列異議人因違反道路交通管理處罰條例案件，對於交通部公路
總局高雄區監理所中華民國98年8 月6 日所為之裁決（原處分案
號：高監營裁字裁80-Z00000000號）聲明異議，本院裁定如下：
    主  文
異議駁回。
    理  由
一、原處分意旨略以：異議人即受處分人乙○○（下稱異議人）
    之駕駛車號655-NN號營業用大客車，於民國98年4 月15日下
    午2 時53分許，在國道四號東向15.4公里處，因大型車違規
    行駛內側車道及不服從交通勤務警察之稽查，被國道公路警
    察局第三警察隊掣單舉發，經原處分機關即交通部公路總局
    高雄區監理所查證屬實，依道路交通管理處罰條例（下稱處
    罰條例）第33條第1 項第3 款、第60條第2 項第1 款之規定
    ，裁處異議人罰鍰新臺幣（下同）5,900 元，並記違規點數
    2 點。
二、本件異議意旨略以：異議人否認有上揭駕駛大型車行駛入內
    側車道之事實，當時係因閃躲車道上1 根長約20公分的釘子
    ，所以向內側車道偏移，並非如員警所述行駛內側車道，員
    警將我攔下時，我也沒有拒絕攔查，為此聲明異議等語。
三、按汽車行駛於高速公路、快速公路或設站管制之道路，不遵
    使用限制、禁止、行車管制及管理事項之管制規則，未依規
    定行駛車道者，處汽車駕駛人3,000 元以上6,000 元以下罰
    鍰；汽車駕駛人，不服從交通勤務警察之指揮或稽查，處90
    0 元以上1,800 元以下罰鍰；汽車駕駛人，違反道路交通管
    理處罰條例第33條第1 項、第60條第2 項第1 款者，除依原
    條款處罰鍰外，並各記違規點數1 點，處罰條例第33條第1
    項第3 款、第60條第2 項第1 款、第63條第1 項第1 款分別
    定有明文。又按汽車行駛高速公路及快速公路，其車道之使
    用，除因交通事故及道路施工依臨時或可移動標誌指示或交
    通勤務警察指揮外，應依設置之交通標誌、標線或號誌之規
    定，無設置者，應依下列規定︰二、大型車應行駛於外側車
    道，並得暫時利用緊臨外側車道之車道超越前車，高速公路
    及快速公路交通管制規則第8 條第1 項2 款定有明定。
四、訊據異議人矢口否認有上揭駕駛大型車行駛入內側車道之事
    實，證人即其妻賴佩鈴亦證稱：當時我在車上當導遊，坐在
    駕駛的旁邊，車子一開始是開在中間車道，但行駛當中，因
    看到一個長長的鐵製品，所以行駛有些許壓到內線云云，惟
    查：異議人於上揭時間，駕駛上開營業用大客車，行經國道
    四號東向15.4公里處時，因有行駛高速公路未依規定行駛車
    道之違規，為警當場製單舉發，有內政部警政署國道公路警
    察局公警局交字第Z00000000 號舉發違反道路交通管理事件
    通知單附卷可按。參以本院勘驗本件取締過程光碟結果：於
    98年4 月15日14時53分44秒許，異議人所駕駛之營業用大客
    車出現在畫面遠端，原即係行駛於內側車道，迄同日時分55
    秒，異議人仍行駛於內側車道，而自同日時52分20秒許起，
    迄同日時53分56秒止，中間車道車流量及經過車輛之車速均
    正常流暢等情，核與證人即警員甲○○到庭證稱：當日的車
    流十分流暢等語相符，並有取締光碟附卷可佐，顯見該路段
    中間車道車流量正常，過往車輛並未有何閃避異物之舉措，
    異議人、證人賴佩鈴稱係為閃避中間車道上鐵製異物，始閃
    避行駛於內側車道，且基於車型大小，別的車輛不一定要跟
    異議人一樣閃避云云，顯不足採信，況異議人車輛確實持續
    行駛內側車道達12秒之久，依交通部臺灣區○道○○○路局
    公告國道四號全線之時速為90公里換算之，異議人車輛至少
    行駛內側車道持續達300 公尺，是異議人車輛應有足夠之安
    全距離可變換到外側車道，然自取締之畫面以觀，異議人確
    於是日14時53分56秒止仍行駛於內側車道無訛，從而，異議
    人駕駛大型車違規行駛內側車道洵堪認定。
五、異議人矢口否認有何不服從交通勤務警察之稽查，並稱：我
    當時要拿（證件）給他，但員警說要取締給我取締，我就不
    想把駕照拿給他，但我有把大客車職業駕駛登記證放在擋風
    玻璃給員警看，所以沒有不服取締。然經本院勘驗取締光碟
    結果顯示，員警確係有請異議人出示駕照、行照，然異議人
    以出示證件會遭員警開罰單為由拒絕提出等情，有取締光碟
    附卷可參，核與員警第一次開立之舉發違反道路交通管理事
    件通知單上註記駕駛拒絕出示駕、行照，且因無法特定駕駛
    人故改以登記車主即瑋安交通公司為受處分人等證據相符，
    是異議人拒絕出示駕照、行照供執行交通勤務警察稽查之事
    實明確。從而，異議人所辯尚非可採。
六、綜上所述，異議人於上揭時間，駕駛上開營業一般大客車，
    行經國道四號東向15.4公里處時，未依規定車道行駛且不服
    從交通勤務警察之稽查等違規情事既可認定，則原處分機關
    據此並引用處罰條例第33條第1 項第3 款及第60條第2 項第
    1 款等規定，並參酌違反道路交通管理事件統一裁罰基準表
    規定，裁處異議人罰鍰5,900 元，並記違規點數2 點，核無
    不當，本件異議為無理由，應予駁回。
七、據上論結，應依道路交通案件處理辦法第19條，裁定如主文
    。
中    華    民    國    98    年    11    月    20    日
                  交通法庭    法  官  謝宗翰
以上正本係照原本作成。
如不服本裁定應於送達後5日內向本院提出抗告狀。
中    華    民    國    98    年    11    月    20    日
                              書記官  李宗諺


司法院資訊處製作；財團法人民間司法改革基金會備份。
